【裁判字號】    89,易緝,476
【裁判日期】    890930
【裁判案由】    傷害
【裁判全文】
臺灣臺中地方法院刑事判決                        八十九年度易緝字第四七六號
    公  訴  人  臺灣台中地方法院檢察署檢察官
    被      告  乙○○
右列被告因傷害等案件，經檢察官提起公訴（八十八年度偵字第一三九五五號），本
院判決如左：
    主  文
乙○○傷害人之身體，累犯，處有期徒肆月，如易科罰金，以參佰元折算壹日。
    事  實
一、乙○○曾於民國八十五年間因竊盜、妨害自由、竊盜等罪，經本院判處有期徒刑
    一、十月、八月，嗣定其應執行刑為有期徒刑二年二月確定，甫於八十七年八月
    十日假釋期滿執行完畢。渠與甲○○原係男女朋友關係，分手後認甲○○曾住渠
    家，應分擔水電費，於八十七年十月卅一日下午二時卅分許，駕駛自用小客車行
    經台中市○○路與梅川西路口時，見甲○○騎乘機車行經該處，乃要甲○○停車
    ，甲○○不理會，仍繼續騎乘機車前進。乙○○應可預見甲○○正騎乘車前進，
    若強令其停車，將可能因碰撞或倒地而受傷，惟為逼使甲○○停車解決債務，仍
    基於普通傷害之不確定故意，駕駛前開自用小客車靠向路邊，逼使甲○○停車，
    致其所駕駛之前開自小客車擦撞甲○○所騎乘之前開機車，使甲○○之機車失控
    ，人車倒地，因而受有兩側膝蓋擦傷，右側五×一公分，左側四×三公分之傷害
    。乙○○並將甲○○抱入前開自小客車內，要求甲○○簽發本票，而以強暴方法
    妨害甲○○對於道路行駛及身體行止之自由權利之行使。
二、案經甲○○訴由台中市警察局第二分局報請臺灣臺中地方法院檢察署檢察官偵查
    起訴。
    理  由
一、訊據被告乙○○矢口否認有傷害及妨害自由犯行，辯稱：當時他叫告訴人甲○○
    ，告訴人不理會，他車子靠近告訴人並減速，告訴人所騎乘之前開機車把手撞到
    他所駕駛之前開自小客車後視鏡，所以跌倒，他並無傷害告訴人之意。告訴人倒
    地時，他問告訴人錢何時還，告訴人說到車上講，他並未將告訴人抱入前開自小
    客車內云云。惟查：前開事實，業經告訴人指訴綦詳，並有診斷証明書一紙可憑
    。再被告於本院亦供稱他叫告訴人，告訴人不理會，他車子靠近告訴人並減速，
    告訴人所騎乘之前開機車把手撞到他所駕駛之前開自小客車後視鏡，所以跌倒。
    並稱他叫告訴人時，告訴人快速離去，他追告訴人時，他所駕駛之前開自小客車
    靠近告訴人，所以擦撞到告訴人。告訴人既然不理會告訴人而快速離去，被告仍
    駕駛之前開自小客車靠近告訴人並減速，被告顯可預見若強令告訴人停車，將可
    能因碰撞或倒地而受傷。惟為逼使告訴人停車，仍駕駛前開自用小客車靠向路邊
    ，逼使告訴人停車，致其所駕駛之前開自小客車擦撞告訴人所騎乘之前開機車，
    使告訴人之機車失控，人車倒地，因而受有兩側膝蓋擦傷，是被告對於告訴人傷
    害結果之發生顯不違背其本意，而有普通傷害之不確定故意。又告訴人於偵查中
    指稱渠倒地後，被告並將渠抱入前開自小客車內，要求簽發本票。而被告於本院
    雖稱告訴人倒地時，他問告訴人錢何時還，告訴人說到車上講，他並未將告訴人
    抱入前開自小客車。然被告於本院另涉傷害案件（八十八年度易字第三０六號）
    審理中供稱於上述時地叫告訴人，告訴人不應，伊靠邊停車，告訴人繼續行駛而
    使二車擦撞後，將告訴人請入車內談債務糾紛。告訴人原來既不理會被告而欲加
    速離去，經被告攔下且倒地受傷，豈有自願進入被告所駕駛之前開自小客車談債
    務問題之理？足徵告訴人之前開指訴應與事實相符而可採信。被告之逼使告訴人
    停車並將告訴人強行抱入前開自小客車內，顯係以強暴方法妨害告訴人對於道路
    行駛及身體行止之自由權利之行使。從而，被告前開所辯，尚不足採。本件事證
    明確，被告犯行堪以認定。
二、核被告所為，係犯刑法第二百七十七條第一項之普通傷害罪、同法第三百零四條
    第一項之以強暴妨害人行使權利罪。公訴人雖認係同條項之以強暴使人行無義務
    罪，惟被告之逼使告訴人停車並將告訴人強行抱入前開自小客車內，顯係以強暴
    方法妨害告訴人對於道路行駛及身體行止之自由權利之行使，是應成立同條項之
    以強暴妨害人行使權利罪，併此敘明。被告所犯上開二罪間，有方法結果之牽連
    關係，為牽連犯，應從一重之普通傷害罪處斷。再被告曾於八十五年間因竊盜、
    妨害自由、竊盜等罪，經本院判處有期徒刑一、十月、八月，嗣定其應執行刑為
    有期徒刑二年二月確定，甫於八十七年八月十日假釋期滿執行完畢，有臺灣台中
    地方法院檢察署刑案資料查註紀錄表及台灣高等法院被告全國前案紀錄表可稽，
    其於五年內再犯本件有期徒刑以上刑之罪，應依法加重其刑。爰審酌被告之品行
    、與被害人之關係、犯罪之動機、目的、告訴人受傷之程度雖輕，惟被告於道路
    上恣意逼停他人車輛及傷害，目無法紀，及其犯罪後之態度等一切情狀，量處如
    主文所示之刑，並諭知易科罰金之折算標準示懲。
三、據上論斷，應依刑事訴訟法第二百九十九條第一項前段，刑法第二百七十七條第
    一項、第三百零四條第一項、第五十五條、第四十七條、第四十一條，罰金罰鍰
    提高標準條例第一條前段、第二條，判決如主文。
本案經檢察官徐錫祥到庭執行職務
中      華      民      國      八十九  年      九      月     三十     日
                                台灣台中地方法院刑事第一庭
                                    法  官  鄭文祺
右正本證明與原本無異。
如不服本判決，應於判決送達後十日內向本院提出上訴狀，上訴於臺灣高等法院臺中
分院( 須附繕本 )。
                                          書記官
中    華    民    國      八十九      年       十      月     二    日
附錄論罪科刑法條
刑法第二百七十七條第一項：
傷害人之身體或健康者，處三年以下有期徒刑、拘役或一千元以下罰金。
刑法第三百零四條：
以強暴、脅迫使人行無義務之事或妨害人行使權利者，處三年以下有期徒刑、拘役或
三百元以下罰金。


司法院資訊處製作；財團法人民間司法改革基金會備份。
